臺灣高等法院交通法庭裁定　　　　　　　　　　　 九十一年度交抗字第三八０號
　　抗　告　人
　　即受處分人　甲○○
右抗告人因違反道路交通管理處罰條例案件，不服台灣台北地方法院中華民國九十一
年三月十八日裁定（九十年度交聲字第四二八號），提起抗告，本院裁定如左：
    主  文
抗告駁回。
    理  由
一、原裁定意旨以：（一）本件受處分人即異議人甲○○於民國八十九年十月八日下
    午五時四十分許，駕駛其所有車號ＢＸ─八七一號營業小客車，行經臺北市○○
    路與和平東路有燈光號誌管制之路口時，闖紅燈而右轉，適為臺北市政府警察局
    大安分局警備隊員警曾裕星當場發現攔停，並以受處分人有違反道路交通管理處
    罰條例第五十三條規定之行為逕行掣單舉發，因受處分人拒絕簽收員警開立之舉
    發違反道路交通管理事件通知單，經員警在舉發通知單上載明受處分人拒絕簽收
    之事由後，依違反道路交通管理事件統一裁罰標準及處理細則第十一條第一項第
    一款規定，視為受處分人已經收受該通知單。嗣受處分人未依舉發通知單上所載
    應到案日期前向原處分機關提出申訴，經原處分機關請舉發單位調查結果，仍認
    受處分人有前開違規行為，原處分機關乃依前揭道路交通管理處罰條例第五十三
    條、第六十三條第一項第三款之規定及違反道路交通管理事件統一裁罰標準表之
    規定，於九十年三月三十日逕行裁處受處分人罰鍰新台幣三千六百元，並記違規
    點數三點。受處分人於九十年四月十一日收受上開裁決書，並隨即於九十年四月
    十六日聲明異議。（二）依聲明異議意旨略以：該舉發違反道路交通管理事件通
    知單上所載之違規地點並不符合，伊當時是在樂利路右轉和平東路，在伊前面有
    一輛自用小客車及一輛貨卡車均違規闖紅燈而右轉，伊已注意員警攔檢，且待綠
    燈始右轉，並未違規，故亦未簽收舉發通知單，恐係員警舉發錯誤，且舉發通知
    單事後亦未郵寄送達給伊，有損其權利云云。然查：證人即舉發員警曾裕星到庭
    證稱：「當時我剛好在和平東路、基隆路口路檢，我在和平東路往西方向路檢，
    我看見違規人從基隆路上的圓環右轉和平東路，明顯看到他紅燈右轉，當時基隆
    路那邊是紅燈，因為當時和平東路上是綠燈，他的車子從基隆路的圓環右轉到和
    平東路，剛好被我們看到，我就將他攔下並填寫告發單。」（見九十一年一月七
    日訊問筆錄）等語，且員警就違反道路交通管理處罰條例等事實而掣單舉發，係
    本於職權就公法上具體事件所為之決定而直接對外發生法律效果之單方行政行為
    ，基於公務員為公法上行為具有公信力之原則，該行政處分當可被推定為真正，
    其據以依法處分之事實認定亦為真正無誤；反之，若謂公務員一切行政行為均需
    預留證據以證其實，則國家行政勢必窒礙難行。本件受處分人既未就執勤員警之
    舉發有誤提出相關證據以供調查，原審經查亦無任何品行證據或前科證據足資證
    明曾裕星有捏造事實違法取締之情事，則執勤員警本其維護交通秩序、安全職責
    所為之舉發，自應受到合法、正確之推定。況按員警如在道路上當場舉發行為人
    有違反道路交通管理處罰條例之行為，而被查獲之行為人為受處分人時，應在舉
    發通知單上之駕駛人姓名欄註明其姓名後，交付該行為人簽名或蓋章收受之；拒
    絕簽章者，並記明其事由，視為已收受，違反道路交通管理事件統一裁罰標準及
    處理細則第十一條第一項第一款定有明文，本件受處分人於右開時地經員警曾裕
    星攔停後拒絕收受舉發通知單，有記明受處分人拒絕簽收事由之該舉發通知單影
    本附卷可稽，是受處分人既於員警舉發當場拒絕簽收舉發通知單，依違反道路交
    通管理事件統一裁罰標準及處理細則第十一條第一項第一款規定，視為受處分人
    已收受該舉發通知單，受處分人自無以未有郵寄舉發通知單之回執，爭執未受送
    達，而否定原處分之違法不當。從而，受處分人空言所辯，不足採信。本件事證
    明確，受處分人之違規行為堪以認定。（三）綜上所述，受處分人確有在前述時
    間駕駛其所有車號ＢＸ─八七一號營業小客車，行經有燈光號誌管制之前述交岔
    路口闖紅燈之違規行為，從而原處分機關乃依前揭道路交通管理處罰條例第五十
    三條、第六十三條第一項第三款及違反道路交通管理事件統一裁罰標準表之規定
    ，裁處受處分人罰鍰新台幣三千六百元並予記違規點數三點，核無違誤，本件受
    處分人之異議為無理由，自應將其異議駁回。，經核並無違誤。
二、抗告意旨以：當時係駕車於樂利路右轉和平東路，並非基隆路，舉發違反道路交
    通管理事件通知單上所載違規地點基隆路，與事實不符。再當時右轉和平東路，
    已見前方一輛自用小客車及一輛貨卡車均違規紅燈右轉，經警攔檢，遂待綠燈亮
    起後右轉，並無違規，警員舉發恐有錯誤。且本件未曾收受舉發單，並僅於事後
    收到交通裁決所罰單，自有損抗告人權益等語。
三、惟查：抗告人於八十九年十月八日下午五時四十分許，駕駛營業小客車行經臺北
    市○○路與和平東路有燈光號誌管制之路口時，因違規紅燈右轉，經警員曾裕星
    當場製單舉發，抗告人拒絕簽收舉發通知單，依法視同收受等情，業據原裁定認
    定無誤，並詳載理由依據。再本件舉發警員曾裕星於原審明確證稱：親見抗告人
    紅燈右轉，並當場舉發，以警員與抗告人素不相識，取締時復未與抗告人發生任
    何爭執，自無虛構事實之必要，所稱抗告人違規紅燈右轉，自屬可信。抗告人猶
    執本件警員取締有誤，及未合法收受舉發單，指摘原裁定不當，為無理由，應予
    駁回。
據上論斷，應依道路交通案件處理辦法第二十六條，刑事訴訟法第四百十二條，裁定
如主文。
中     華     民     國    九 十 一    年      五      月   二 十 二    日
                            臺灣高等法院交通法庭
                    審判長法  官  陳  祐  輔
                                                法  官  洪  昌  宏
                                                法  官  陳  國  文
右正本證明與原本無異。
不得再抗告。
                                                書記官  蔡  棟  樑
中     華     民     國    九 十 一    年      五     月    二 十 二    日
